【裁判字號】    90,訴,44
【裁判日期】    900406
【裁判案由】    毒品危害防制條例
【裁判全文】
臺灣高雄地方法院刑事判決                              九十年度訴字第四四號
    公  訴  人  臺灣高雄地方法院檢察署檢察官
    被      告  甲○○
右列被告因毒品危害防制條例案件，經檢察官提起公訴（八十九年度毒偵字第七二二
六號）及移送併案審理（八十九年度毒偵字第八二六五號），本院判決如左：
    主  文
甲○○連續施用第一級毒品，累犯，處有期徒刑拾月；扣案殘留海洛因之注射針筒參
支、摻有海洛因之香菸壹支，均沒收銷燬之。又施用第二級毒品，累犯，處有期徒刑
肆月。應執行有期徒刑壹年，扣案殘留海洛因之注射針筒參支、摻有海洛因之香菸壹
支，均沒收銷燬之。
    事  實
一、甲○○前因違反肅清煙毒條例、麻醉藥品管理條例等案件，經臺灣高等法院高雄
    分院以八十四年度聲字第三六三號裁定定其應執行刑四年確定，於民國八十八年
    八月八日執行完畢。又於八十八年間因施用毒品案件，經依臺灣高雄地方法院以
    八十八年度毒聲字第五九五號裁定送觀察、勒戒後，認有繼續施用毒品之傾向，
    再以八十八年度毒聲字第一四九五號裁定令入戒治處所施以強制戒治一年，嗣於
    八十八年七月十九日以八十八年度毒聲字第五○六三號裁定停止戒治，所餘戒治
    期間付保護管束，復於八十八年十月二十五日經八十八年度毒聲字第七九二九號
    撤銷停止戒治，令入戒治處所施以強制戒治，於八十九年四月二十九日強制戒治
    期滿，由臺灣高雄地方法院檢察署檢察官於八十九年五月十五日以八十九年度戒
    毒偵字第五六二號為不起訴處分確定。詎料甲○○仍未戒除毒癮，又基於施用第
    一級毒品海洛因之概括犯意，自八十九年八月間起至八十九年十二月十三日止，
    在高雄市○鎮區○○街二十五號住處，或以將第一級毒品海洛因摻入香菸吸食，
    或以將第一級毒品海洛因摻入水中用針筒注射之方式，連續施用第一級毒品海洛
    因多次，平均每四至五日施用一次。並另基於施用第二級毒品安非他命之故意，
    於八十九年十月二十五日下午二時許回溯二十四小時內某時，在不詳地點施用第
    二級毒品安非他命一次。嗣分別於八十九年十月二十五日中午十二時二十分許、
    八十九年十二月十三日上午九時三十分許，為警於高雄市○鎮區○○街二十五號
    、高雄市前鎮區○○○路六十一號廁所內查獲，並分別扣得殘留海洛因之注射針
    筒一支及殘留海洛因之注射針筒二支、摻有海洛因之香菸一支。
二、案經高雄市政府警察局前鎮分局報請臺灣高雄地方法院檢察署檢察官偵查起訴及
    移送併案審理。
    理  由
一、訊據被告甲○○對於自八十九年八月間起至八十九年十二月十三日止，在高雄市
    前鎮區○○街二十五號住家，連續施用第一級毒品海洛因之事實坦承不諱；且被
    告於八十九年十月二十五日下午二時許、八十九年十二月十三日上午十時五十三
    分許，經警採尿送驗後均呈嗎啡陽性反應，有高雄市立凱旋醫院八十九年十一月
    二十四日高市凱醫檢字第○○八三七號煙毒尿液檢驗成績書、八十九年十二月二
    十九日高市凱醫檢字第○○八八七號煙毒尿液檢驗成績書各一份附卷可稽，再經
    本院依職權將被告於八十九年十月二十五日下午二時許所採集之尿液，送請高雄
    醫學大學附設中和紀念醫院檢驗結果確呈嗎啡陽性反應，亦有該院九十年三月十
    三日九○○三—一二五號濫用藥物尿液檢驗報告可參，而扣案之針筒三支、香菸
    一支經送請高雄醫學大學附設中和紀念醫院檢驗結果，均有海洛因反應，有該院
    九十年一月十六日九○○一—九七、九○○一—九八號、九○○一—九七號檢驗
    報告可佐，足認被告之自白與事實相符，洵堪採為論罪之依據。事證明確，被告
    施用第一級毒品部分之犯行，應堪認定。
二、訊據被告雖矢口否認有何施用第二級毒品安非他命之犯行，辯稱：可能是因為朋
    友在吸，伊在旁邊有吸到所導致云云。惟查，被告於八十九年十月二十五日下午
    二時許，經警採尿送請高雄市立凱旋醫院檢驗結果，呈安非他命陽性反應，有該
    院八十九年十一月二十四日高市凱醫檢字第○○八三七號煙毒尿液檢驗成績書一
    紙在卷可按，再經本院依職權將被告於八十九年十月二十五日下午二時許所採集
    之尿液，送請高雄醫學大學附設中和紀念醫院依氣相層析質譜儀法檢驗結果，亦
    呈安非他命陽性反應，該院九十年三月十三日九○○三—一二五號濫用藥物尿液
    檢驗報告可參，足見被告確有於八十九年十月二十五日下午二時許採尿前二十四
    小時內施用第二級毒品安非他命之行為。被告所辯，顯無足採。事證明確，被告
    施用第二級毒品部分之犯行，亦堪認定。
三、又被告前因施用毒品案件，經依臺灣高雄地方法院以八十八年度毒聲字第五九五
    號裁定送觀察、勒戒後，認有繼續施用毒品之傾向，再以八十八年度毒聲字第一
    四九五號裁定令入戒治處所施以強制戒治一年，嗣於八十八年七月十九日以八十
    八年度毒聲字第五○六三號裁定停止戒治，所餘戒治期間付保護管束，復於八十
    八年十月二十五日經八十八年度毒聲字第七九二九號撤銷停止戒治，令入戒治處
    所施以強制戒治，於八十九年四月二十九日強制戒治期滿，由臺灣高雄地方法院
    檢察署檢察官於八十九年五月十五日以八十九年度戒毒偵字第五六二號為不起訴
    處分等情，有八十八年度毒聲字第五九五號、八十八年度毒聲字第一四九五號、
    八十八年度毒聲字第五○六三號、八十八年度毒聲字第七九二九號裁定、八十九
    年度戒毒偵字第五六二號不起訴處分書、臺灣高雄地方法院檢察署檢察官戒治處
    分執行指揮書各一紙附卷可稽。其經強制戒治期滿，經檢察官為不起訴之處分後
    ，五年內再犯毒品危害防制條例第十條第一項、第二項之罪，應予依法論科。
四、核被告甲○○所為，係犯毒品危害防制條例第十條第一項施用第一級毒品罪、同
    條例第十條第二項之施用第二級毒品罪。被告非法持有第一級毒品海洛因、第二
    級毒品安非他命，進而施用，其持有第一級毒品海洛因、第二級毒品安非他命之
    低度行為應為施用第一級毒品海洛因、第二級毒品安非他命之高度行為所吸收，
    均不另論罪。又被告先後多次施用第一級毒品海洛因之行為，時間緊接，所犯係
    構成要件相同之罪，顯係基於概括犯意反覆為之，為連續犯，應依刑法第五十六
    條之規定論以一罪，並加重其刑。又被告所犯上開施用第一級毒品與施用第二級
    毒品二罪間，犯意各別，行為互殊，應予分論併罰。再查被告前因違反肅清煙毒
    條例、麻醉藥品管理條例等案件，經臺灣高等法院高雄分院定其應執行刑四年，
    於八十八年八月八日執行完畢，有臺灣高等法院被告全國前案紀錄表可按，其受
    有期徒刑之執行完畢，五年以內再犯有期徒刑以上之罪，為累犯，應刑法第四十
    七條規定加重其刑。又公訴人雖僅就被告於八十九年十月二十五日中午十二時二
    十分許回溯二十四小時施用第一級毒品之犯行提起公訴，然檢察官就犯罪事實一
    部起訴者，其效力及於全部，本件被告自八十九年八月間起至八十九年十二月十
    三日止，除八十九年十月二十五日中午十二時二十分許回溯二十四小時內施用第
    一級毒品部分之犯罪事實，與前揭論罪科刑之於八十九年十月二十五日中午十二
    時二十分許回溯二十四小時內施用第一級毒品部分，有連續犯之關係，已如前述
    ，本院自應就屬裁判上一罪之自八十九年八月間起至八十九年十二月十三日止，
    除八十九年十月二十五日中午十二時二十分許回溯二十四小時內施用第一級毒品
    部分，一併加以裁判。爰審酌被告前因施用毒品案件，經本院裁定令入戒治處所
    施以強制戒治一年，甫於八十九年四月二十九日強制戒治期滿，經檢察官為不起
    訴處分在案，其於強制戒治期滿後仍繼續施用毒品，顯見其意志不堅，犯後並否
    認有施用第二級毒品部分之犯行，態度不佳，惟念其坦承施用第一級毒品部分之
    犯行，且施用毒品為自戕行為，尚無害於他人等一切情狀，各量處如主文所示之
    刑，並定其應執行之刑。又扣案之注射針筒三支、香菸一支經送請高雄醫學大學
    附設中和紀念醫院檢驗結果，均有海洛因反應，有該院九十年一月十六日九○○
    一—九七、九○○一—九八號、九○○一—九七號檢驗報告可佐，足認扣案之針
    筒三支、香菸一支均屬第一級毒品海洛因無疑，應依毒品危害防制條例第十八條
    第一項前段併予宣告沒收銷燬之。
據上論斷，應依刑事訴訟法第二百九十九條第一項前段，毒品危害防制條例第十條第
一項、第二項、第十八條第一項前段、第二十三條第二項，刑法第十一條、第五十六
條、第四十七條、第五十一條第五款，判決如主文。
中      華      民      國      九十      年      四      月      六    日
                                  臺灣高雄地方法院刑事第七庭
                                      法  官  曾  淑  娟
右正本證明與原本無異。
如不服本判決，應於判決送達後十日內，向本院提出上訴狀。
                                      書記官  陳  恩  如
中      華      民      國      九十      年      四      月      六    日
附錄本判決論罪之法條：
毒品危害防制條例第十條第一項、第二項：
施用第一級毒品者，處六月以上五年以下有期徒刑。
施用第二級毒品者，處三年以下有期徒刑。


司法院資訊處製作；財團法人民間司法改革基金會備份。
